【裁判字號】    89,簡上,576
【裁判日期】    890908
【裁判案由】    遷讓房屋等
【裁判全文】
臺灣臺北地方法院民事裁定  八十九年度簡上字第五七六號
    抗  告  人  乙○○
    相  對  人  甲○○○
右當事人間請求遷讓房屋等事件，抗告人對於民國八十九年七月十五日本院所為之裁
定提起抗告，本院裁定如左：
    主      文
抗告駁回。
抗告費用由抗告人負擔。
    理      由
一、抗告人抗告意旨以：伊與相對人間請求遷讓房屋等事件，經本院臺北簡易庭以八
    十九年度北簡字第二六四五號判決後，伊於八十九年六月二十日提起上訴，雖經
    本院以八十九年六月二十一日八十九年度北簡字第二六四五號裁定命伊於收受該
    裁定後五日繳納裁判費新臺幣貳萬伍仟貳佰元，惟伊並未受送達該裁定，致未依
    該裁定繳費，是本院臺北簡易庭以抗告人未繳納裁判費為由，駁回抗告人之上訴
    ，於法不合云云。
二、按「送達於應受送達人之住居所、事務所或營業所，不獲會晤應受送達人，亦無
    受領文書之同居人或受僱人時，得將文書寄存送達地之自治或警察機關，並作送
    達通知書，黏貼於應受送達人住居所、事務所或營業所門首，以為送達，為民事
    訴訟法第一百三十八條所明定，此項規定，依刑事訴訟法第六十二條規定，於刑
    事訴訟準用之。本件第一審判決按上訴人之住所送達時，因未獲會晤上訴人本人
    ，亦無受領文書之同居人或受僱人，送達人乃依上開規定，將應送達之文書（判
    決正本）寄存於送達地之警察機關基隆市警察局第二分局信六路派出所，並作送
    達通知書黏貼於上訴人門首，以為送達，有上開送達證書可查。則當送達人依此
    方式為送達時，即已生送達之效力，上訴期間，亦自該送達日之翌日即八十七年
    四月二十五日起算，至上訴人實際至警察機關領得判決之時日為何，並非所問。
    」（最高法院八十七年度台上字第三三一０號判決意旨參照）查抗告人之住所未
    有變更，仍為臺北市○○路五七八號三樓，有抗告人之抗告狀及本院送達證書在
    卷可稽。又本院八十九年六月二十一日命抗告人繳納裁判費之裁定，已於八十九
    年六月二十七日中午十二時二十五分，經郵務人員送達至抗告人之「臺北市○○
    路五七八號三樓」住所，因無人應門，爰依民事訴訟法第一百三十八條之規定，
    填具送達通知書於抗告人之前揭住所門首，通知抗告人前往臺北市政府警察局福
    德街派出所領取，以為送達，並於當日下午二時一分寄存該派出所，有臺灣北區
    郵政管理局郵件投遞中心八十九年八月二十九日0000000─一號函、本院
    送達證書在卷可考，是前揭裁定於八十九年六月二十七日下午二時一分，業已合
    法以寄存送達方式，送達抗告人。依前揭說明，於前揭裁定寄存送達於前開派出
    所時，即已生送達之效力，至於抗告人何時至前開派出所領取，並非所問。是原
    裁定以抗告人未於收受送達後五日間補正裁判費，駁回抗告人之上訴，於法並無
    違誤。抗告人抗告論旨指摘原裁定不當，為無理由，應予駁回。
三、依民事訴訟法第四百三十六條之一第三項、第四百九十二條、第九十五條、第七
    十八條，裁定如主文。
中      華      民      國    八十九    年      九      月      八      日
                                            民事第二庭審判長法  官  丁蓓蓓
                                                            法  官  吳青蓉
                                                            法  官  吳光釗
右正本證明與原本無異
不得再抗告。
中      華      民      國    八十九    年      九      月      八      日
~B書記官  呂昆


司法院資訊處製作；財團法人民間司法改革基金會備份。
